【裁判字號】    95,上訴,3685
【裁判日期】    951229
【裁判案由】    毒品危害防制條例
【裁判全文】
臺灣高等法院刑事判決                95年度上訴字第3685號
上  訴  人
即  被  告  甲○○
選任辯護人  黃勝和  律師
上列上訴人因毒品危害防制條例案件，不服臺灣宜蘭地方法院94
年度訴字第471號，中華民國95年8月24日第一審判決（起訴案號
：臺灣宜蘭地方法院檢察署94年度偵字第2902號），提起上訴，
本院判決如下：
    主  文
原判決關於販賣第一級毒品暨執行刑部分撤銷。
甲○○連續販賣第一級毒品，處有期徒刑拾肆年，行動電話（不
含SIM卡）壹支沒收，如全部或一部不能沒收時，追徵其價額；
販賣毒品所得財物新臺幣柒萬柒仟伍佰元沒收之，如全部或一部
不能沒收時，以其財產抵償之。
其他上訴駁回。
上開撤銷改判部分所處之刑與上訴駁回部分所處之刑，應執行有
期徒刑拾肆年陸月，行動電話（不含SIM卡）壹支沒收，如全部
或一部不能沒收時，追徵其價額；販賣毒品所得財物新臺幣柒萬
柒仟伍佰元沒收之，如全部或一部不能沒收時，以其財產抵償之
。
    事實及理由
壹、撤銷改判（即販賣第一級、第二級毒品）部分：
一、構成犯罪要件之事實：
  (一)甲○○基於販賣第一級毒品海洛因、第二級毒品安非他命牟
    利之概括犯意，先於不詳時間，在不詳地點，以不詳價格，
    向不詳之人，販入不詳數量之海洛因、安非他命，再以所有
    之門號0000000000號行動電話作為對外販賣海洛因、安非他
    命之聯絡工具，先後(1)於九十三年初某時，吳炳俊持用門號
    0000000000行動電話與甲○○持用之門號0000000000行動電
    話，聯絡購買海洛因、安非他命事宜，嗣於九十三年初某時
    ，甲○○在宜蘭縣宜蘭市○○路「天天樂釣蝦場」旁道路，
    各以四千元、一千元價格，同時販賣數量不詳之海洛因、安
    非他命予吳炳俊一次。(2)於九十三年年初至九十四年六月二
    十六日間某日，吳炳俊持用門號0000000000行動電話與甲○
    ○持用之門號0000000000行動電話，聯絡購買海洛因、安非
    他命，嗣於九十三年年初至九十四年六月二十六日間某日，
    甲○○在宜蘭縣宜蘭市○○路「網路先鋒網咖」，各以一萬
    六千元、二千元價格，同時販賣數量不詳之海洛因、安非他
    命予吳炳俊一次。(3)於九十四年六月二十七日二十時二十九
    分十秒，吳炳俊持用門號0000000000行動電話與甲○○持用
    之門號0000000000行動電話，聯絡買海洛因、安非他命，嗣
    於九十四年六月二十七日二十時二十九分十秒後某時，甲○
    ○在宜蘭縣「員山加油站」，各以一千元、一千五百元價格
    ，同時販賣不詳數量之海洛因、安非他命予吳炳俊一次。(4)
    又甲○○復承上開販賣第一級毒品海洛因之概括犯意，於九
    十三年年初至九十四年六月二十六日間，吳炳俊持用門號00
    00000000行動電話與甲○○持用之門號00 00000000行動電
    話，聯絡購買海洛因事宜，嗣自九十三年初至九十四年六月
    二十六日間，甲○○連續在宜蘭縣宜蘭市○○路「天天樂釣
    蝦場」旁道路、宜蘭縣宜蘭市○○路○○路先鋒網咖」、宜
    蘭縣「員山加油站」，各以八千元一次、一千元六次之價格
    ，販賣數量不詳之海洛因予吳炳俊七次。
  (二)甲○○再承上開販賣第二級毒品安非他命之概括犯意，於(1)
    於九十四年六月十一日十七時五十四分二十六秒、九十四年
    六月十一日十八時○分十七秒，林進德以門號0000000000行
    動電話與甲○○持用之門號0000000000行動電話，雙方聯絡
    購買安非他命事宜，嗣於九十四年六月十一日十九時、二十
    時，甲○○在宜蘭縣宜蘭市○○路○○路先鋒網咖」，以一
    萬元之價格，販賣數量不詳之安非他命予林進德一次。(2)於
    九十四年七月十二日十八時五十八分二十七秒，簡國棟持用
    門號0000000000行動電話，撥打甲○○持用之門號00000000
    00行動電話，與甲○○聯絡購買安非他命事宜，嗣於九十四
    年七月十二日十八時五十八分二十七秒後某時，甲○○在宜
    蘭縣宜蘭市「金六結營區」附近，以一千元之價格，販賣數
    量不詳之安非他命予簡國棟一次。(3)於九十四年七月十六日
    一時四十七分三十一秒、九十四年七月二十日九時二分，林
    曉佩持用門號0000000000行動電話與甲○○持用之門號0000
    000000行動電話，雙方聯絡購買安非他命事宜，嗣分別於九
    十四年七月十六日一時四十七分三十一秒後某時、九十四年
    七月二十日九時二分後某時，甲○○連續在宜蘭縣宜蘭市○
    ○路四九巷二弄七十四號樓下，各以一千元之價格，販賣數
    量不詳之安非他命予林曉佩二次。(4)於九十四年七月一日二
    十三時二十五分五十一秒、九十四年七月二十五日二十三時
    四十三分二十一秒，江仁良持用門號0000000000行動電話，
    撥打甲○○持用之門號0000000000行動電話，與甲○○聯絡
    購買安非他命事宜，嗣於九十四年七月一日二十三時五十五
    分許、九十四年七月二十五日二十三時四十三分二十一秒後
    某時，甲○○連續在宜蘭縣宜蘭市「南屏國小」後方洗車場
    空地、宜蘭縣宜蘭市某處，各以一千元、五千元之價格，販
    賣數量不詳之安非他命予江仁良二次。(5)於九十四年六月底
    至九十四年七月初，阮亮穎與甲○○同車往返宜蘭文化中心
    至臺中縣沙鹿鎮三、四次，甲○○主動提供不詳數量之安非
    他命予阮亮穎施用二次，嗣甲○○向阮亮穎要求給付該二次
    安非他命之價金，阮亮穎乃在宜蘭縣宜蘭市文化中心交付被
    告六千元。(6)於九十四年六月二十五日二十三時三十八分四
    十五秒、九十四年七月六日二十一時五十分五十三秒，蕭茂
    乾持用門號0000000000行動電話，撥打甲○○持用之門號00
    00000000行動電話，聯絡購買安非他命事宜，嗣分別於九十
    四年六月二十五日二十三時三十八分四十五秒後某時、九十
    四年七月六日二十一時五十分五十三秒後某時，甲○○連續
    在宜蘭縣宜蘭市東門夜市附近，各以一千元之價格，販賣安
    非他命予蕭茂乾二次。(7)自九十四年五、六月至九十四年七
    月十六日二時○分十二秒，周俊傑持用門號0000000000、00
    00000000行動電話或00-0000000電話，撥打甲○○持用之門
    號0000000000行動電話，與甲○○聯絡購買安非他命事宜，
    自九十四年五、六月至九十四年七月十六日二時○分十二秒
    後某時，甲○○連續在宜蘭縣宜蘭市○○路「三多網咖」、
    宜蘭縣宜蘭市「光復國小」附近、宜蘭縣宜蘭市○○○路九
    九之一號二樓周俊傑住處樓下，各以一千元、三千元、五千
    元、一千元、一千元之價格，販賣安非他命予周俊傑五次。
    被告甲○○前開販賣第一級毒品所得共新臺幣（下同）三萬
    五千元、販賣第二級毒品所得共四萬二千五百元。
二、認定被告犯罪之積極證據：
  (一)被告甲○○固坦承自九十三年初至九十四年七月間，門號00
    00000000號行動電話為其所有並使用之事實（見原審卷第二
    十頁）。
  (二)證人吳炳俊於偵查及原審審理時證稱我曾向被告購買海洛因
    、安非他命等語；證人林進德於偵訊、審理時證述我向被告
    買過一次安非他命等語；證人簡國棟證稱我曾向被告購買過
    一次安非他命等語，證人林曉佩證稱我曾向被告買過二次安
    非他命，一次都買一千元等語；證人江仁良證稱我向被告各
    買過一千元、五千元的安非他命等語；證人阮亮穎證稱我向
    被告買過六千元的安非他命等語；證人蕭茂乾證稱我向被告
    買過二次安非他命等語；證人周俊傑證稱我曾各以一千元、
    三千元、五千元、一千元、一千元的價錢向被告買過安非他
    命五次，證明被告確有販賣海洛因及安非他命之犯行。
  (三)通訊監察書、通訊監察譯文（警卷第三二、三三頁，九四年
    他字第五一一號卷第十、三一、六○、七二、八一、八八、
    一六四、一九三、二○二、二○九、二三一頁），證明被告
    販賣第一級、第二級毒品之犯行。
三、被告辯解之要旨：
  (一)否認有何販賣第一級、第二級毒品及轉讓第二級毒品之犯行
    。
  (二)證人吳炳俊於原審理中證述係和被告合資購買海洛因及安非
    他命，由被告出面購買，核與被告之供詞相符，可證被告並
    無販賣海洛因、安非他命之行為。
  (三)證人林進德於原審審理中就與被告交易安非他命之過程，證
    詞反覆，已屬可疑，縱被告確有交付安非他命、收取現金之
    行為，惟並無證據顯示被告有從中賺取差價而具有營利之意
    圖。
  (四)證人簡國棟、林曉佩、江仁良於原審審理中均證述係與被告
    合資購買安非他命，並各自取回應得部分，可證被告並無販
    賣安非他命之行為。
  (五)證人阮亮穎於偵查中之證詞係以主觀想法認所交付被告之現
    金中包括安非他命之價錢，惟阮亮穎與被告一同外宿，由宜
    蘭至臺中之食宿費及油費均由被告先行墊付，且尚有被告幫
    忙辦理貸款之費用，況依常理販毒者無不先與購毒者談妥購
    買之價金及數量，豈有任憑購毒者隨意付款之理，故自不得
    以阮亮穎之誤認，遽為不利於被告之認定。
  (六)證人蕭茂乾、周俊傑於原審審理中均證述係和被告合資購買
    安非他命，由被告出面購買，核與被告之供詞相符，可證被
    告並無販賣安非他命之行為。
  (七)況本案並未在被告身上及住處搜得帳冊、電子秤等販賣毒品
    之工具，顯然無積極證據足證被告有販賣毒品之行為。
四、爭點整理：
  (一)被告是否有販賣第一級、第二級毒品予吳炳俊。
  (二)被告是否有販賣第二級毒品安非他命給林進德、簡國棟、林
    曉佩、江仁良、阮亮穎、蕭茂乾、周俊傑。
五、本院之判斷：
甲、程序事項：
    關於證人吳炳俊、林進德、林曉佩於偵查所為證言是否具證
    據能力部分，按現行刑事訴訟法修正採行改良式當事人進行
    主義，於嚴謹證據法則之餘，酌採英美法之傳聞法則理論，
    以保障當事人之反對詰問權，但仍基於證據資料愈豐富，愈
    有助於實體上真實發現之理念，及兼顧現階段實務運作之需
    要，於本法增設第一百五十九條之一至第一百五十九條之五
    關於傳聞證據例外適格之規定，是自其修法精神以言，非許
    被告或其辯護人得以任憑己意，空言爭辯警詢、偵查筆錄及
    其相關之文書資料一概不具證據能力。同法第一百五十九條
    之一第二項規定：「被告以外之人於偵查中向檢察官所為之
    陳述，除顯有不可信之情況者外，得為證據。」應與第一項
    所定：「被告以外之人於審判外向法官所為之陳述，得為證
    據。」接續觀察，亦即第一項所定關於在法官面前作成之供
    述證據，因係於公開審判之法庭活動下取得，其任意陳述之
    信用性足認有確定保障，乃賦予證據能力；第二項所定在檢
    察官面前作成之供述證據，因受偵查不公開之限制，非在公
    開之法庭活動下為之，但衡以我國現今實務運作情形，檢察
    官多能遵守程序正義，不致違法取供，可信性極高，故除有
    顯不可信之情況外，原則上均得為證據。此所稱「顯有不可
    信之情況」，即指關於檢察官取供程序，已經明顯違背程序
    規定，超乎正常期待，而無可信任，是判斷偵查中供述證據
    是否具有證據適格，應以該供述作成之客觀條件及環境，例
    如陳述人於陳述時之心理狀態是否健全、有無違法取供情事
    ，是否出於陳述者之真意所為之供述，作為判斷之依據，乃
    屬程序上證據能力信用性之問題，尚與實質上其陳述內容是
    否真實可採之證明力憑信性有間（最高法院九十四年度台上
    字第四六六五號判決意旨參照）。是被告以外之人前於偵查
    中為證述，除反對該項供述得具有證據能力之一方，已釋明
    「顯有不可信之情況」之理由外，不宜遽指該證人於偵查中
    之陳述不具證據能力。查本件證人吳炳俊、林進德、林曉佩
    於偵查中，經具結而向檢察官所為之陳述，依上揭說明，自
    具有證據能力。
乙、實體事項：
  (一)被告是否有販賣第一級、第二級毒品予吳炳俊：
  1.證人吳炳俊於九十四年九月二十日偵查中證述：「門號0000
    000000是我太太申請的，但是我在使用。我曾向被告購買海
    洛因、安非他命。九十三年年初開始向被告買海洛因，第一
    次我是向他買『四一』也就是一錢的四之一，是四千元，我
    們是約在宜蘭縣宜蘭市○○路『天天樂釣蝦場』旁的鄉○道
    路，海洛因是他拿給我的，我也當場交錢給他。最後一次是
    六月底，他欠我錢，用海洛因給我抵債，這一次是拿一千元
    海洛因給我，我們約在宜蘭縣『員山加油站」，毒品由他交
    給我。這一段期間我至少向他買了十次以上的海洛因，我大
    部份是買半錢八千元，有時候是買一錢一萬六千元，也有買
    四千元的，大部份是約在『天天樂釣蝦場』旁鄉○道路或宜
    蘭縣宜蘭市○○路○○路先鋒網咖』附近，毒品都是他親手
    交給我的，我每一次都當場交錢給他，只有最後一次是他拿
    海洛因抵他欠我的錢，他是打電動玩具向我借錢，他來與我
    交易都是開一輛黑色賓士車。至於安非他命部份我比較少用
    ，也是九十三年初開始向被告買，第一次我是向他買一千元
    或二千元，約在宜蘭縣宜蘭市○○路『天天樂釣蝦場』旁的
    鄉○道路，第一次我是同時向他買海洛因及安非他命，安非
    他命是他拿給我的，我並當場交錢給他。最後一次是六月底
    ，他欠我錢，用安非他命給我抵債，這一次是拿一千五百元
    安非他命，我們約在宜蘭縣『員山加油站』，安非他命由他
    交給我。這一段期間約向他買了三、四次的安非他命。安非
    他命我都是買一千元或二千元，因為我比較少用安非他命，
    大部份是約在『天天樂釣蝦場』旁鄉○道路或宜蘭縣宜蘭市
    ○○路『網路先鋒網咖』附近，毒品都是他親手交給我的，
    我每一次都當場交錢給他，只有最後一次是抵債。我買安非
    他命時都有同時購買海洛因，我向他買較大量的海洛因為何
    他沒有算我比較便宜是因他叫我一次買多一點，要給我品質
    好一點的毒品。九十四年六月二十七日二十時二十九分十秒
    ，門號0000000000號與0000000000號通訊監察譯文，我剛才
    在警察局有看過了，內容是我與被告對話，當時我向他要錢
    ，他說只有毒品，沒有錢，所以就拿安非他命和海洛因給我
    ，這就是我前面所講，約在宜蘭縣『員山加油站』那一次。
    關於譯文內容『東西』是毒品、『硬的』是安非他命、『軟
    的』是海洛因、『各一』是因為他欠我二千五百元，就是二
    種毒品各一半一半，實際上後來是安非他命拿得比較多。」
    等語（見九十四他五一一號卷第一六八頁至一六九頁）；於
    九十五年五月十七日原審審理中證述：「當天我打電話給被
    告是因為被告欠我錢，電話中他有說要拿東西抵．．．電話
    中是說要拿『硬的』跟『軟的』各一半抵，他欠我二千五百
    元。我於偵查中所述均實在，我於偵查中所述交易地點是正
    確的。門號0000000000號是被告的電話，我的電話門號是00
    00000000號。」等語（見原審卷第一三三頁至第一三五頁）
    。
  2.佐以於九十四年六月二十七日二十時二十九分十秒，證人吳
    炳俊持用門號0000000000行動電話，撥打被告持用之門號
    0000000000行動電話（通訊監察譯文誤載為被告撥打予證人
    吳炳俊），通話內容為：「吳炳俊：你要拿過來嗎？」．．
    ．「甲○○：我這沒現金但有『東西』，看你要不要，因為
    我現在沒現金。」．．．「甲○○：不會啦，不然你就『硬
    的』、『軟的』各一，好嗎？東西你自己用看看，不會騙你
    ，我跟你講白的。有『東西』沒現金啦，如果你現在要就可
    以過來員山跟我拿。」．．．「吳炳俊：好啦。」．．．「
    甲○○：十分鐘大門超商等。」，此有臺灣宜蘭地方法院檢
    察署通訊監察書、通訊監察譯文各一份在卷足憑（見警卷第
    三二頁至第三三頁、九十四他五一一卷第一六四頁）。由被
    告與證人吳炳俊通話內容使用「東西」、「硬的」、「軟的
    」之交易毒品代號及交易數量、毒品純度、地點，顯示被告
    非第一次販賣海洛因予證人吳炳俊，且觀之證人吳炳俊明確
    證述與被告交易海洛因之過程、價格、次數及上開代號意義
    等重要細節，況被告亦自承與證人吳炳俊間並無仇怨，則證
    人吳炳俊自無設詞誣陷被告之虞。可證證人吳炳俊前述其自
    九十三年初某時至九十四年六月二十七日二十時二十九分十
    秒，持用門號0000000000行動電話，與被告持用之門號0000
    000000行動電話，聯絡購買海洛因事宜十次以上，而其中三
    次尚同時向被告購買安非他命，嗣自九十三年初某時至九十
    四年六月二十七日二十時二十九分十秒後某時，被告連續在
    宜蘭縣宜蘭市○○路「天天樂釣蝦場」旁道路、宜蘭縣宜蘭
    市○○路○○路先鋒網咖」、宜蘭縣「員山加油站」，各以
    四千元、八千元、一萬六千元、一千元之價格，販賣數量不
    詳之海洛因予吳炳俊十次以上；而其中於九十三年初某時、
    九十三年初至九十四年六月二十六日間、九十四年六月二十
    七日二十時二十九分十秒後某時，被告在上開地點販賣海洛
    因予吳炳俊同時，尚以一千元或二千元、一千五百元之價格
    ，販賣安非他命予吳炳俊三、四次乙節，係屬真實。至於證
    人吳炳俊證述向被告購買海洛因之次數為十次以上，本院認
    以十次較有利於被告。又證人吳炳俊證述向被告購買海洛因
    之金額分別為四千元、八千元、一萬六千元、一千元，而證
    人吳炳俊既無法詳述每次購買金額，則本院認應以四千元、
    八千元、一萬六千元各一次，其餘均為一千元較有利於被告
    。另證人吳炳俊就向被告購買安非他命之次數證述三、四次
    ，本院認以三次較有利於被告。再證人吳炳俊證述向被告購
    買安非他命之價格，除最後一次為一千五百元外，其餘為一
    千元或二千元，本院認應以一千元、二千元、一千五百元各
    一次，較有利於被告。
  3.至於證人吳炳俊於九十五年五月十七日原審審理中證述：「
    我和被告二個人一起去臺北拿海洛因、安非他命，我們合資
    去買，至於向何人購買，對方我不認識，我是與被告跟對方
    約地點拿的，我看到對方，但對方綽號我不清楚，那次好像
    一個人出一萬多元，是當場分，他拿多少給我，我們一人一
    半。拿毒品的地方都在臺北，與被告沒有都以電話聯絡，只
    有被錄音那一次而已，被錄音那一次他沒有拿給我，其他都
    是約在電動玩具店。我坐他的車一起去拿毒品，就臺北那一
    次而已。當天打電話給被告是因被告欠我錢，電話中他有說
    要拿『東西』抵，結果也是沒有，我被他耍了．．．宜蘭縣
    『員山加油站』那次並沒有交易成功。我於偵查中所述均實
    在，所述交易地點是正確的，剛才說均在臺北拿，其實是有
    一次在臺北拿，這次是二個人合資。在宜蘭時，我們合資，
    二個人一起去拿的。我於偵查中所述海洛因、安非他命之交
    易過程、金額、地點、次數、方式，當時我在戒海洛因，說
    話恍惚。我不瞭解我們一起去購買海洛因、安非他命價格。
    」等語（見原審卷第一三一頁至第一三五頁）。惟證人吳炳
    俊既與被告共同合資購買海洛因、安非他命，衡情對其本身
    購買之數量、價格應甚為明瞭，然其竟無法清楚證述，且觀
    之證人吳炳俊與被告合資購買毒品金額非鉅，亦無法達到以
    價制量之目的，實無合資購買之必要性，況毒品量少價昂，
    不論販賣或施用均屬違法行為，被告於購買毒品時即可直接
    要求販毒者將二人購買數量秤重分妥後再交付，俾利被告與
    證人吳炳俊施用，何需購買後二人再自行分配，徒增為警查
    獲風險及分配不均糾紛，凡此，均有違常理。況證人吳炳俊
    於偵查中已明確證述與被告交易海洛因、安非他命之期間、
    方式、金額、地點、通訊監察譯文內容代號意義，顯見證人
    吳炳俊應訊時神智清晰，其於原審始以精神不佳等為由翻異
    前詞，顯係事後迴護被告之詞，不足採信。
  4.綜上證據，證人吳炳俊確有自九十三年初某時至九十四年六
    月二十七日二十時二十九分十秒，持用門號0000000000行動
    電話與被告持用之門號0000000000行動電話，聯絡購買海洛
    因事宜十次，而其中三次尚同時向被告購買安非他命，是被
    告連續於：九十三年初某時，在宜蘭縣宜蘭市○○路「天
    天樂釣蝦場」旁道路，各以四千元、一千元價格，同時販賣
    數量不詳之海洛因、安非他命予證人吳炳俊一次；九十三
    年初至九十四年六月二十六日間，在宜蘭縣宜蘭市○○路「
    天天樂釣蝦場」旁道路、宜蘭縣宜蘭市○○路○○路先鋒網
    咖」、宜蘭縣「員山加油站」，各以八千元一次、一千元六
    次之價格，販賣數量不詳之海洛因予證人吳炳俊七次；九
    十三年初至九十四年六月二十六日間某日，在宜蘭縣宜蘭市
    ○○路「網路先鋒網咖」，各以一萬六千元、二千元價格，
    同時販賣數量不詳之海洛因、安非他命予證人吳炳俊一次；
    九十四年六月二十七日二十時二十九分十秒後某時，在宜
    蘭縣「員山加油站」，各以一千元、一千五百元價格，同時
    販賣不詳數量之海洛因、安非他命予證人吳炳俊一次，堪以
    認定。
  (二)被告是否有販賣第二級毒品安非他命給林進德、簡國棟、林
    曉佩、江仁良、阮亮穎、蕭茂乾、周俊傑：
  1.販賣林進德第二級毒品安非他命部分：
  (1)證人林進德於九十四年八月十七日偵查中證述：「我向被告
    買過一次安非他命。交易過程是我用行動電話打給他，他的
    行動電話是0000000000號。是在六月份向他買，我們約在宜
    蘭縣宜蘭市○○路宜蘭大學對面的網路先鋒網咖，時間是晚
    上七、八時，我向他買一萬元的安非他命，毒品是被告交給
    我的，我當場交一萬元給他，被告是開一輛黑色的賓士車子
    。九十四年六月十一日十七時五十四分二十六秒之通訊監察
    譯文是我與被告的對話，我是告訴他一萬元已經在我身上，
    要向他拿安非他命。九十四年六月十一日十八時○分十七秒
    之通訊監察譯文是我與被告的對話，內容是被告問我，要分
    成幾包，另外是我買一萬元，他會給我比較多一點，後來我
    們有交易，就是我剛才講的。」等語（見九十四他五一一號
    卷第十四頁至第十五頁）；於九十五年三月二十九日原審審
    理中證述：「我於偵查中證述與被告交易安非他命的過程屬
    實。九十四年六月份在網咖那次，我有拿一萬元給被告，不
    是合資購買安非他命，這次安非他命是被告拿給我的。門號
    0000000000行動電話是我的。我拿一萬元給被告，被告就拿
    安非他命給我而已，我沒有叫被告去向別人買。」等語（見
    原審卷第五十八頁至第六十一頁）。再佐以下列通訊監察譯
    文內容：於九十四年六月十一日十七時五十四分二十六秒
    ，證人林進德持用門號0000000000號行動電話，撥打被告持
    用之門號0000000000號行動電話，通話內容為：「林進德：
    一萬元幫你收到了，你等一下過來。」．．．「甲○○：好
    好。」．．．「林進德：在那你知道嗎，一樣這裡啦。」、
    「甲○○：我知道啦，我到了打給你，差不多10分鐘。」
    於九十四年六月十一日十八時○分十七秒，被告持用門號00
    00000000行動電話，撥打證人林進德持用之門號0000000000
    行動電話，通話內容為：「甲○○：你要分幾袋？」、「林
    進德：隨便你，我的幫我留起來就好了。」．．．「甲○○
    ：這樣我知道，你的要留多少？十份要留一份還二份？」、
    「林進德：留二份好了。」，此有臺灣宜蘭地方法院檢察署
    通訊監察書、通訊監察譯文各一份在卷足憑（見警卷第三二
    頁至第三五頁、九十四他五一一號卷第十頁）。可證證人林
    進德前述其以門號0000000000行動電話與被告持用之門號00
    00000000行動電話，雙方聯絡購買安非他命事宜，嗣於九十
    四年六月十一日十九時、二十時，被告在宜蘭縣宜蘭市○○
    路○○路先鋒網咖」，以一萬元之價格，販賣數量不詳之安
    非他命予伊一次乙節，係屬真實。
  (2)至於證人林進德於九十五年三月二十九日原審審理中證述：
    「我沒有向被告買過毒品，也沒有拿過安非他命。我在檢察
    官偵查中說曾向被告拿過一次安非他命，那麼久忘記了，被
    告好像拿去家裡客廳，好像一起施用，我沒有給他拿。我忘
    記我有無在九十四年六月份在宜蘭市○○路○○路先鋒網咖
    』向被告拿過安非他命。九十四他五一一號卷第十頁通聯紀
    錄B的部份是否我的對話，我忘記了。我和被告是打電動打
    到認識的，我不知道被告為何要拿安非他命給我，我也忘記
    和被告說過什麼。」等語（見原審卷第五七頁至第六一頁）
    。證人林進德於原審審理中既就部分事實已記憶不清，而觀
    其於九十四年八月十七日偵訊，距九十四年六月十一日，兩
    者僅相隔二個月，證人林進德於偵訊時記憶當甚為清晰，則
    此部分應以證人於偵查中之證詞較為可採，故究不能以證人
    林進德於原審審理中答稱忘記了等語，即遽為有利於被告之
    認定。
  (3)綜上所述，可證證人林進德確有於九十四年六月十一日十七
    時五十四分二十六秒、九十四年六月十一日十八時○分十七
    秒，持用門號0000000000行動電話與被告持用之門號000000
    0000行動電話，雙方聯絡購買安非他命事宜，嗣於九十四年
    六月十一日十九時、二十時，被告在宜蘭縣宜蘭市○○路○
    ○路先鋒網咖」，以一萬元之價格，販賣數量不詳之的安非
    他命予證人林進德一次。
  2.販賣簡國棟第二級毒品安非他命部分：
  (1)證人簡國棟於九十四年九月五日偵查中證述：「我曾向被告
    購買過一次安非他命，買一千元，是今年七月份某日晚間六
    時多，我們約在宜蘭縣宜蘭市『金六結營區』附近，毒品是
    被告交給我的，我當場交一千元給他，被告開他的黑色賓士
    車來。我是打他的行動電話0000000000號。我在警察局已經
    看過卷附之通訊監察譯文，這一通電話就是我要向他買安非
    他命，後來也有交易，也就是我上開陳述那一次。」等語（
    見九四他五一一號卷第四○頁）；於九十五年三月二十九日
    原審審理中證述：「我和被告電話聯絡後，我從我家到宜蘭
    縣宜蘭市『金六結營區』附近約十幾分鐘和被告見面，我的
    行動電話號碼是0000000000號，被告和我見面時是駕駛賓士
    車。我總共向被告拿過安非他命一次一千元。九四他五一一
    號卷第三一頁通訊監察譯文是我和被告的通話內容。」等語
    （見原審卷第六四頁至六五頁）。
  (2)再佐以於九十四年七月十二日十八時五十八分二十七秒，證
    人簡國棟持用門號0000000000行動電話，撥打被告持用之門
    號0000000000行動電話，通話內容為：「簡國棟：喂！你有
    辦法拿嗎？拿一張。」、「甲○○：有啦，好啦！你要在哪
    邊等我？」．．．「簡國棟：我在金六結等你好了。」．．
    「甲○○：我約半小時後。」，此有臺灣宜蘭地方法院檢察
    署通訊監察書、通訊監察譯文各一份在卷足憑（見警卷第三
    二頁至第三三頁、九四他五一一號卷第三一頁）。可證證人
    簡國棟前述以門號0000000000行動電話，撥打被告持用之門
    號0000000000行動電話，聯絡購買安非他命事宜，嗣於九十
    四年七月十二日十八時五十八分二十七秒後某時，被告在宜
    蘭縣宜蘭市「金六結營區」，以一千元之價格，販賣數量不
    詳之安非他命予簡國棟一次乙節，係屬真實。
  (3)至於證人簡國棟於九十五年三月二十九日原審審理中證述：
    「被告曾經幫我拿過安非他命一次，我們是合資購買，我拿
    一千元給被告，被告出多少錢我不知道，拿了安非他命二個
    人分一分就回家了。被告拿安非他命給我時，我們把一包分
    成二包，就是被告倒一些給我，隨便倒。被告有說他要出錢
    買毒品，我們見面時他問我有多少錢，我告訴他我有一千元
    ，他說也要一起買，我不知道他出多少錢。我會知道被告後
    來有出錢是因被告說的。被告是親自拿毒品給我，叫我在那
    邊等，被告先向我拿錢，叫我在原地等，我等一下子，也不
    知道多久，因為我沒戴手錶。」等語（見原審卷第六三頁）
    。惟證人簡國棟僅購買一千元安非他命，金額非鉅，顯然無
    法以合資達到以量制價之目的，實無與被告合資購買安非他
    命之必要，況安非他命量少價昂，證人簡國棟與被告既非至
    親好友，復不知被告出資多寡，則如何分配二人合資購得之
    安非他命，且被告於購買時即可要求販毒者秤重分別包裝，
    俾購買後立即施用，何需購買後二人再自行分配，凡此均與
    常理相違，況證人簡國棟於偵查中尚明確證述係向被告購買
    安非他命。故證人簡國棟此部分之證詞，顯係事後迴護被告
    之詞，不足採信。
  (4)綜上所述，可證於九十四年七月十二日十八時五十八分二十
    七秒，證人簡國棟確有持用門號0000000000行動電話，撥打
    被告持用之門號0000000000行動電話，與被告聯絡購買安非
    他命事宜，嗣於九十四年七月十二日十八時五十八分二十七
    秒後某時，被告在宜蘭縣宜蘭市金六結營區附近，以一千元
    之價格，販賣數量不詳之安非他命予證人簡國棟一次。
  3.販賣林曉佩第二級毒品安非他命部分：
  (1)證人林曉佩於九十四年九月八日偵查中證述：「我從今年七
    月份向被告買過二次安非他命，一次都買一千元，我們約在
    我家樓下，二次都是他拿安非他命來給我，我並當場交錢給
    他，被告都是開賓士黑色轎車來，聯絡方式是我用我家裡電
    話、我的行動電話．．．打給被告，被告電話是0000000000
    號。九十四年七月十六日一時四十七分三十一秒．．．通訊
    監察譯文是我第一次向被告買安非他命，當時他已經快要到
    我家樓下，我要下去拿毒品。九十四年七月二十日九時二分
    ○秒，通訊監察譯文也是我與被告在講話，這是我第二次向
    他買毒品，也是他拿到我家樓下。我確定只向被告買二次安
    非他命，都是被告親自拿給我的。」等語（見九四他五一一
    號卷第六一頁至第六三頁）；於九十五年三月二十九日原審
    審理中證述：「我有向被告拿過安非他命二次，都是被告自
    己交付的，是被告拿到我家樓下給我的。我於偵查中所述實
    在。」等語（見原審卷第六六頁至第六八頁）。復佐以通訊
    監察譯文內容：於九十四年七月十六日一時四十七分三十
    一秒，被告持用門號0000000000行動電話號碼，撥打證人林
    曉佩持用之門號0000000000行動電話，通話內容（通訊監察
    譯文互換二人對話內容）為：「甲○○：妳要下來樓下拿還
    是怎樣？」、「林曉佩：你到了嗎？」、「甲○○：我要到
    了。」、「林曉佩：我下去拿。」於九十四年七月二十日
    九時二分，證人林曉佩持用門號0000000000行動電話，撥打
    至被告持用之門號0000000000行動電話，通話內容為：「林
    曉佩：我要跟那一天一樣。」、「甲○○：什麼意思？」、
    「林曉佩：一千元阿。」、「甲○○：．．．我現在馬上過
    去．．．到妳樓下。」、「林曉佩：我下去拿阿。」、「甲
    ○○：好。」，此有臺灣宜蘭地方法院檢察署通訊監察書、
    通訊監察譯文各一份在卷足憑（見警卷第三二頁至第三三頁
    、九四他五一一卷第六○頁）。可證證人林曉佩前述其分別
    於九十四年七月十六日一時四十七分三一秒、九十四年七月
    二十日九時二分，持用門號0000000000行動電話與被告持用
    之門號0000000000行動電話，雙方聯絡購買安非他命事宜，
    嗣於九十四年七月十六日一時四十七分三十一秒後某時、九
    十四年七月二十日九時二分後某時，被告連續在宜蘭縣宜蘭
    市○○路四九巷二弄七四號樓下，各以一千元之價格，販賣
    數量不詳之安非他命予伊二次，係屬真實。
  (2)至於證人林曉佩於九十五年三月二十九日原審審理中證述：
    「我向被告要安非他命，被告說要和別人拿。我與被告就是
    合資，我託他拿的，拿的時候就是對分，當場一包分成二包
    。我出一千元，被告出多少我不知道，我會得知被告有出資
    是因我問被告可不可以幫我調，我還有問被告有沒有要拿，
    如果被告沒有出資，被告怎麼會分成二包。被告並沒有告訴
    我他有出錢。」等語（見原審卷第六六頁至第六七頁）。惟
    證人林曉佩僅購買一千元，金額非鉅，顯然無法達到以量制
    價之目的，而安非他命量少價昂，證人林曉佩既不知悉被告
    出資多寡，則如何分配購得之安非他命，且被告於購買安非
    他命時，即可要求販毒者秤重分別包裝，何需被告親自將安
    非他命送至證人林曉佩住處樓下後再分成二包，凡此均與常
    理相違，況證人林曉佩於偵查中已明確證述係向被告購買安
    非他命，故證人林曉佩此部分證詞，顯係事後迴護被告之詞
    ，不足採信。
  (3)綜上所述，可證於九十四年七月十六日一時四十七分三十一
    秒、九十四年七月二十日九時二分，證人林曉佩確有持用門
    號0000000000行動電話與被告持用之門號0000000000行動電
    話，雙方聯絡購買安非他命事宜，嗣分別於九十四年七月十
    六日一時四十七分三十一秒後某時、九十四年七月二十日九
    時二分後某時，被告連續在宜蘭縣宜蘭市○○路四九巷二弄
    七四號林曉佩住處樓下，各以一千元之價格，販賣數量不詳
    之安非他命予證人林曉佩二次無訛。
  4.販賣江仁良第二級毒品安非他命部分：
  (1)證人江仁良於九十四年九月八日偵查中證述：「九十四年七
    月一日二十三時二十五分五十一秒，門號0000000000與0000
    000000行動電話對話之通訊監察譯文是我與被告在對話，就
    是我要向被告買一千元的安非他命，約在宜蘭縣宜蘭市『南
    屏國小』後面洗車場空地的檳榔攤，後來安非他命是被告送
    過來給我，距離我與他講完電話之後約半小時，他開黑色賓
    士車來，我當場交錢給他，上開通話內容，說『要補多少貨
    』係指要買多少安非他命。九十四年七月二十五日二十三時
    四十三分二十一秒，門號0000000000與0000000000行動電話
    對話之通訊監察譯文是我和被告在講話，我是要跟『阿偉』
    一起向被告買安非他命五千元，後來我們約在宜蘭縣宜蘭市
    ，但詳細地點我忘記了，這次我原本是要買五千元，但他只
    拿三千元的量給我，毒品是他拿給我的，我當場交三千元給
    他。後來過了一、二天他有在宜蘭縣宜蘭市拿二千元的量補
    給我，我並當場給他二千元。譯文內容有二次我確定有向被
    告買安非他命。」等語（見九十四他五一一號卷第七五頁至
    第七六頁）。再佐以下列通訊監察譯文內容：於九十四年
    七月一日二十三時二十五分五十一秒，證人江仁良持用門號
    0000000000號行動電話，撥打被告持用之門號0000000000行
    動電話，通話內容為：「江仁良：我在檳榔攤等你。」、「
    甲○○：你要補多少貨？」、「江仁良：1,000元就好。」
    於九十四年七月二十五日二十三時四十三分二十一秒，證
    人江仁良持用門號0000000000行動電話，撥打被告持用門號
    0000000000行動電話，通話內容為：．．．「甲○○：在半
    路，你差不多多少？」、「江仁良：看『阿偉』要拿多少，
    我問他。」、「甲○○：你們看一次拿要拿多少。你們要的
    話就一次拿…」、「江仁良：喂！五千。」、「甲○○：我
    剛上新店，你等我喔。」，此有臺灣宜蘭地方法院檢察署通
    訊監察書、通訊監察譯文各一份在卷足憑（見警卷第三二頁
    至第三三頁、九四他五一一卷第七二頁）。可證證人江仁良
    前述於九十四年七月一日二十三時二十五分五十一秒、九十
    四年七月二十五日二十三時四十三分二十一秒，伊以門號00
    00000000行動電話，撥打被告持用之門號0000000000行動電
    話，與被告聯絡購買安非他命事宜，嗣於九十四年七月一日
    二十三時五十五分許、九十四年七月二十五日二十三時四十
    三分二十一秒後某時，被告連續在宜蘭縣宜蘭市「南屏國小
    」後方洗車場空地、宜蘭縣宜蘭市某處，以一千元、五千元
    之價格，販賣數量不詳之安非他命予伊二次乙節，係屬真實
    。
  (2)至於證人江仁良於九十五年四月二十一日原審審理中證述：
    「我是跟被告一起去買安非他命，我們是合資，有時合資二
    千元，被告也是出二千元，一起湊錢買安非他命有二、三次
    ，賣方我不認識，只有被告認識，買到安非他命是平均分配
    ，他拿一包回來，以目測方式再拿袋子分開裝。我於偵查中
    供述我曾向被告購買安非他命是因我只認識被告，我不認識
    賣方，所以我說是被告。被告是開車去拿毒品，我有跟被告
    去買過，賣方我不認識，所以都是被告跟賣方聯絡，我們在
    車上時我與被告各拿一千元出來，被告再去跟賣方拿毒品。
    我與其他人一起合資向被告購買，跟蕭茂乾一起合資，合資
    幾次我忘記了，還有一個叫『阿偉』的。我於偵查中供稱拿
    毒品來後，當場交錢給被告，很久了，我也忘記了，且當時
    我有施用毒品、喝酒，可能精神恍惚。我於偵查中證述有向
    被告買安非他命二次，這二次也是我與被告合資，跟被告一
    起去拿。九四他卷五一一號第七二頁通訊監察譯文，通話內
    容是我與被告對話，是被告協助去找賣方，被告沒有賺我的
    錢，分配毒品時被告也沒有分裝不公平。五千元是我與『阿
    偉』各出二千五百元，被告自己另外出錢自己買。我不知道
    我購買三千元那次，被告出資多少。」等語（見原審卷第九
    四頁至第九九頁）。惟證人江仁良先稱係與被告合資購買，
    後改稱係與蕭茂乾、「阿偉」合資向被告購買，證詞前後矛
    盾，且證人江仁良二次所購買之安非他命僅一千元、五千元
    ，金額非鉅，顯然無法達到以量制價之目的，而安非他命量
    少價昂，證人江仁良既非每次均知悉被告出資金額，則如何
    分配合資購得之安非他命，又被告於購買安非他命時即可要
    求販毒者秤重分裝，何需於購買後二人再用目測方式分配，
    凡此均有違常理。況證人江仁良於九十四年九月八日偵查中
    已明確證述向被告購買安非他命聯絡方式、通話內容代號意
    義、交易價格及過程，顯見證人江仁良神智清晰，故證人江
    仁良於原審始翻異前詞，顯係事後迴護被告之詞，不足採信
    。
  (3)綜上所述，可證證人江仁良確分別於九十四年七月一日二十
    三時二十五分五十一秒、九十四年七月二十五日二十三時四
    十三分二十一秒，持用門號0000000000行動電話，撥打被告
    持用之門號0000000000行動電話，與被告聯絡購買安非他命
    事宜，嗣於九十四年七月一日二十三時五十五分許、九十四
    年七月二十五日二十三時四十三分二十一秒後某時，被告連
    續在宜蘭縣宜蘭市「南屏國小」後方洗車場空地、宜蘭縣宜
    蘭市某處，各以一千元、五千元之價格，販賣數量不詳之安
    非他命予證人江仁良二次。
  5.販賣阮亮穎第二級毒品安非他命部分：
  (1)證人阮亮穎於九十四年九月九日偵查中證述：「今年六月份
    ，我的師傅要辦貸款，我和被告是辦貸款認識的，我和被告
    到臺中去找我師傅，途中在車上被告就拿安非他命出來施用
    ，當時被告問我要不要，我第一次說不要，後來第二天要回
    宜蘭途中，被告說我要開車，就叫我用，本來我也不太願意
    ，後來被告說不會怎樣，我後來就有用。那一段時間，我和
    被告一起到臺中三、四次，期間我用過二、三次。後來被告
    有以我和他到臺中的油錢及毒品的錢為理由向我要錢，油錢
    不要說，毒品部份被告向我拿了六千、七千元。毒品都是在
    宜蘭到臺中路上，由被告交給我施用，被告開一輛黑色賓士
    車。我們是今年五月份開始接觸，我施用毒品是六月底、七
    月初的事。九十四年六月二十四日十七時二十二分一秒，門
    號0000000000與0000000000行動電話對話之通訊監察譯文是
    被告打電話給我，我叫我太太聽，被告也是要找我拿錢，但
    是我都不理他，我才叫我太太聽，我太太是告訴他，錢都還
    你了，還要怎麼樣。上開陳述的六千、七千元確實是購買毒
    品的錢，被告是告訴我使用他的毒品就要給他錢，毒品都是
    被告交給我的，車上都只有我們二個人。」等語（見九四他
    五一一號卷第八三頁至第八四頁）；於九十五年四月二十一
    日原審審理中證述：「被告曾在車上拿安非他命施用，問我
    要不要，我與被告同車要去找我師傅，是從宜蘭市文化中心
    到臺中縣沙鹿鎮，我當時因為好奇所以就施用，像這樣的情
    形大約有二次。九四他五一一號卷第八二頁通訊監察譯文，
    我應該有講：『妳跟他問藥是跟誰拿的，妳向他問這樣就好
    了』這句話，因為被告跟我太太、我師傅講我有施用毒品，
    我才在旁邊問毒品跟誰拿的。我於偵查中證述毒品的錢是六
    千、七千元是屬實的，我總共給被告一萬元，我大約計算一
    下六千、七千元就是毒品的錢，我是在宜蘭市文化中心那邊
    交六千、七千元給被告，錢是我施用毒品後才給被告，當時
    我跟被告說等貸款的錢全部下來，我才有辦法給他錢。甲○
    ○有告訴我吃這些毒品，就要給他錢。」等語（見原審卷第
    一○○頁至第一○四頁）。
  (2)佐以於九十四年六月二十四日十七時二十二分一秒，被告持
    用門號0000000000行動電話，撥打證人阮亮穎持用之門號00
    00000000行動電話，由阮亮穎妻子接聽，通話內容為：．．
    ．「阮亮穎妻子：你有吃藥、有賣藥也是你家的事，我也不
    會去理你」、「甲○○：是啦，也有人曾告訴你，你「小亮
    」有吃啦。這是很多人講的，不是我一個人講的，你若覺得
    他怎樣，你就怎麼去感覺，我是要把實情說給你聽，你要聽
    就聽，不聽就不聽。」、「阮亮穎在旁邊講：妳跟他問要是
    跟誰拿的，妳向他問這樣就好了」，此有臺灣宜蘭地方法院
    檢察署通訊監察書、通訊監察譯文各一份在卷足憑（見警卷
    第三二頁至第三三頁、九四他五一一卷第八一頁至第八二頁
    ）。可證證人阮亮穎前述於九十四年六月底至九十四年七月
    初間，與被告同車往返宜蘭市文化中心至臺中縣沙鹿鎮三、
    四次，期間被告主動提供數量不詳之安非他命予伊施用二、
    三次，嗣被告即向伊要求給付該安非他命之價金，伊乃在宜
    蘭市文化中心交付被告六千、七千元乙節，係屬真實。至於
    證人阮亮穎就被告交付其施用安非他命之次數先稱二、三次
    ，後稱二次，本院認應以二次較有利於被告。而證人阮亮穎
    證述交付被告安非他命價金為六千、七千元，本院認應以六
    千元較有利於被告。
  (3)另證人阮亮穎雖於九十五年四月二十一日原審審理中證述：
    「我沒有向被告拿過安非他命，也沒有買。我施用被告的安
    非他命，並沒有付錢。我於偵查中會稱有付被告六千、七千
    元是因為警察說有錄音，說被告向我要錢，其實這個錢是貸
    款的錢，我跟我廚房師傅講好辦貸款的錢是要給被告的手續
    費，那個錢還沒有下來，我師傅沒有時間去匯錢，被告打電
    話給我，被告怕我不給他錢，那陣子一直打電話給我，要貸
    款的那筆錢，通訊監察譯文內容是在講貸款的事，電話是我
    太太接的，當時被告一直打電話跟我催錢，我錢已經給被告
    ，我太太不讓我聽，告訴被告錢都已經給他了，被告就跟我
    太太說我有吃藥。」等語（見原審卷第一○○頁至第一○四
    頁）。惟觀諸上開通訊監察譯文內容全部係談及施用毒品之
    事，隻字未提及貸款，顯見證人阮亮穎此部分證詞，係事後
    迴護被告之詞，不足採信。
  (4)綜上所述，可證於九十四年六月底至九十四年七月初間，證
    人阮亮穎與被告同車往返宜蘭市文化中心至臺中縣沙鹿鎮三
    、四次，期間被告乃主動提供數量不詳之安非他命予證人阮
    亮穎施用二次，嗣被告向證人阮亮穎要求給付該二次安非他
    命之價金，證人阮亮穎乃在宜蘭市文化中心交付被告六千元
    。公訴人認被告以六千、七千元價格，販賣予證人阮亮穎安
    非他命二、三次，容有未洽。
  6.販賣蕭茂乾第二級毒品安非他命部分：
  (1)證人蕭茂乾於九十四年九月九日偵查中證述：「門號000000
    0000是我的電話。我是向被告買安非他命…最後一次是今年
    七月初，買一千元安非他命，約在宜蘭縣宜蘭市「東門夜市
    」附近，是被告拿毒品給我，我當場交錢給他。這段期間我
    只向被告買二次，我都是以行動電話與他聯絡，被告交易時
    都開一輛黑色賓士車來。九十四年六月二十五日二十三時三
    十八分四十五秒，門號0000000000與0000000000行動電話對
    話之通訊監察譯文是我與被告在對話，我要向他買二千元安
    非他命，但這一次我只向他買到一千元，約在宜蘭縣宜蘭市
    「東門夜市」，安非他命是被告交給我，我當場交錢給他。
    九十四年七月六日二十一時五十分五十三秒，門號00000000
    00與0000000000行動電話對話之通訊監察譯文是我最後一次
    向被告買安非他命，這一次買一千元。」等語（見九四他五
    一一號卷第九二頁至第九三頁）。復佐以下列通訊監察譯文
    內容：於九十四年六月二十五日二十三時三十八分四十五
    秒，證人蕭茂乾持用門號0000000000行動電話，撥打被告持
    用之門號0000000000行動電話，通話內容為：「蕭茂乾：喂
    ！我要拿二千還你可以嗎？」、「甲○○：可以。」、「蕭
    茂乾：不過我等人家拿錢給我，剛才我找我朋友拿二千元給
    我。」、「甲○○：好啦。」於九十四年七月六日二十一
    時五十分五十三秒，證人蕭茂乾持用門號0000000000行動電
    話，撥打被告持有之門號0000000000行動電話，通話內容（
    通訊監察譯文互換二人對話內容）為：「蕭茂乾：我可以拿
    錢還你嗎？」、「甲○○：等一下。」、「蕭茂乾：我剛回
    來先回去洗澡。」，此有臺灣宜蘭地方法院檢察署通訊監察
    書、通訊監察譯文各一份在卷足憑（見警卷第三二頁至第三
    三頁、九四他五一一卷第八八頁）。可證證人蕭茂乾前述於
    九十四年六月二十五日二十三時三十八分四十五秒、九十四
    年七月六日二十一時五十分五十三秒，伊以門號0000000000
    行動電話撥打被告持用之門號0000000000行動電話，聯絡購
    買安非他命事宜，嗣分別於九十四年六月二十五日二十三時
    三十八分四十五秒後某時、九十四年七月六日二十一時五十
    分五十三秒後某時，被告連續在宜蘭縣宜蘭市「東門夜市」
    附近，各以一千元之價格，販賣安非他命予伊二次乙節，係
    屬真實。
  (2)至於證人蕭茂乾於九十五年四月二十一日原審審理中證述：
    「我有與被告一起湊錢拿過安非他命，合資一次，每人一千
    元（改稱：共二次，一次一千元，每人五百元，與被告一起
    購買）。一起湊錢買安非他命，是我與被告一起去向賣方拿
    安非他命，但我沒有見到賣方，我在車上，買到安非他命時
    是一包，倒成二包，一人一半。湊錢的意思是我到那邊後，
    說賣方來了，我才拿錢給被告，被告再去拿毒品。電話中沒
    有講湊錢的事。第一次時說要公家（台語），第二次我聽到
    被告在講電話要拿毒品，隔天我打電話給被告，跟被告說我
    也要，我本來要二千元，被告說沒有那麼多，後來我只有出
    一千元。我今天講的比較實在，因為偵查中我比較緊張。我
    於偵查中所述共向被告買三次安非他命，也有沒有成功的，
    被告說對方不要。總共交易成功三次是實在的，我於偵查中
    所述三次都是當場交易一千元，只有第一次是每人五百元，
    在我家附近，其他都是一人一千元，我與被告一起購買安非
    他命地點，一次在宜蘭縣宜蘭市○○路五段，一次在宜蘭縣
    宜蘭市『東門夜市』，最後一次也是在宜蘭縣宜蘭市『東門
    夜市』。」等語（見原審卷第一○五頁至第一○八頁）。惟
    證人蕭茂乾就與被告合資購買安非他命之次數、被告出資金
    額前後證述反覆，已屬可議，況證人蕭茂乾購買金額僅一千
    元，亦無以量制價之可能，其復與被告共同前往購買安非他
    命，實無合資之必要，且販毒與施用毒品均係違法行為，非
    可公然為之，被告向販毒者購買時即可秤重分裝二人包數，
    何需購買後再行分配，徒增為警查獲風險及分配不均糾紛，
    凡此均與常理相違，況證人蕭茂乾於偵查中已明確證述係向
    被告購買安非他命，故證人蕭茂乾於原審始翻異前詞，顯係
    事後迴護被告之詞，不足採信，
  (3)綜上所述，可證於九十四年六月二十五日二十三時三十八分
    四十五秒、九十四年七月六日二十一時五十分五十秒，證人
    蕭茂乾確有持用門號0000000000行動電話，撥打被告持用之
    門號0000000000行動電話，聯絡購買安非他命事宜，嗣分別
    於九十四年六月二十五日二十三時三十八分四十五秒後某時
    、九十四年七月六日二十一時五十分五十三秒後某時，被告
    連續在宜蘭縣宜蘭市「東門夜市」附近，各以一千元之價格
    ，販賣安非他命予證人蕭茂乾二次。
  7.販賣予周俊傑第二級毒品安非他命部分：
  (1)證人周俊傑於九十四年九月二十一日偵查中證述：「門號00
    00000000、0000000000是我的電話。我有向被告買安非他命
    ，第一次是今年五、六月的時候，我是買一千元的安非他命
    ，我們約在宜蘭市○○路『三多網咖』，安非他命是被告交
    給我的，我並當場交錢給他，最後一次是今年七月份，我是
    向他買五千元安非他命，我們約在宜蘭縣宜蘭市『光復國小
    』附近，安非他命也是他交給我的，我當場交錢給他，他是
    開一輛賓士轎車，車牌是七二六六號，英文我沒有記，這一
    段期間我大約買了五次，我們還曾約在我民權新路住處樓下
    ，我也曾向他買過三千元，大部份都是買一千元或三千元，
    五千元只有一次，我是打他的行動電話與他聯絡，被告的電
    話是0000000000號。九十四年六月二十六日十九時十分四十
    一秒，門號0000000000與0000000000行動電話之通訊監察譯
    文，這一通電話就是我向被告買五千元安非他命那一次，是
    在我打電話以後隔了二、三天才交易，應該是六月底、七月
    初。九十四年七月七日二十一時四十二分四十三秒，00-000
    0000與0000000000電話之通訊監察譯文，這通電話是我朋友
    要買安非他命，我打電話向被告買，後來這一次是當天交易
    ，約在我家的樓下，毒品是被告拿過來，我也當場交錢給他
    。所以五千元那一次應該不是最後一次，但我只記得，我應
    該總共向被告買過五次。「一張」是指安非他命一千元。九
    十四年七月十六日二時○分十二秒，門號0000000000與0000
    000000行動電話之通訊監察譯文，這一次是我朋友要買一千
    元的安非他命，我打電話向被告買，後來毒品是被告送到我
    家樓下，我也當場交錢給他，『東西』是指安非他命。」等
    語（見九四他五一一號卷第二一四頁至第二一五頁）。再佐
    以下列通訊監察譯文內容：於九十四年六月二十六日十九
    時十分四十一秒，證人周俊傑持用門號00000 00000行動電
    話，撥打被告持用之門號0000000000行動電話，通話內容為
    ：「周俊傑：喂！阿兄，我朋友要拿五千。」、「甲○○：
    哪一種？」、「周俊傑：就是好…就是透明那種的。」、「
    甲○○：好的」。於九十四年七月七日二十一時四十二分
    四十三秒，證人周俊傑持用00-0000000號電話，撥打被告持
    用之門號0000000000行動電話，通話內容為：「周俊傑：兄
    ，我朋友順便要『一張』。」、「甲○○：『一張』，再等
    一下十五分鐘內我會送到，我剛出門要去跟人家拿。」、「
    周俊傑：順便我朋友要一千，他等一下會過來我家找我。」
    。於九十四年七月十六日二時○分十二秒，證人周俊傑持
    用門號0000000000行動電話，撥打被告持用之門號00000000
    00行動電話，通話內容為：「周俊傑：阿兄，你那有『東西
    』嗎？我朋友要，可以嗎？」、「甲○○：好阿。」、「周
    俊傑：一、五。」、「甲○○：好阿。」、「周俊傑：我家
    樓下。」、「甲○○：好啦。」，此有臺灣宜蘭地方法院檢
    察署通訊監察書、通訊監察譯文各一份在卷足憑（見警卷第
    三二頁至第三三頁、九四他五一一卷第一九三頁至第一九四
    頁）。由九十四年六月二十六日十九時十分四十一秒之通訊
    監察譯文，被告與證人周俊傑之對話內容，顯示證人周俊傑
    並非第一次向被告購買安非他命，可證證人周俊傑前述自九
    十四年五、六月至九十四年七月十六日二時○分十二秒，持
    用門號0000000000、0000000000號行動電話或00-0000000號
    電話，撥打被告持用之門號0000000000行動電話，聯絡購買
    安非他命事宜，自九十四年五、六月至九十四年七月十六日
    二時○分十二秒後某時，被告連續在宜蘭縣宜蘭市○○路「
    三多網咖」、宜蘭縣宜蘭市「光復國小」附近、宜蘭縣宜蘭
    市○○○路九九之一號二樓周俊傑住處樓下，以一千元、三
    千元、五千元之價格，販賣安非他命予伊五次乙節，係屬真
    實。至於證人周俊傑證述向被告購買安非他命五次，除其中
    一次五千元外，其餘四次為三千元、一千元，本院認應以其
    餘四次中三千元一次、一千元三次，較有利於被告。
  (2)另證人周俊傑雖於九十五年四月二十一日原審審理中證述：
    「我跟被告合夥買過二、三次安非他命，我拿錢給被告，大
    部分都是一樣每人出三千元，有二次三千元、一次二千元．
    ．．被告買回來後拿給我，若一人出一半的話，就一人一半
    ，若我出的比較少的話，就分比較少，我若出二千元的話就
    拿二千元的份量，我不知道被告出多少錢，應該也是出二千
    元，因為我們大部分都出一樣。我沒有向被告買過安非他命
    ，我拿錢給被告，被告有時在路上拿給我，有時在我家樓下
    拿給我。我於偵查中很緊張，我不知道要怎麼講，我是第一
    次去地檢署。」等語（見原審卷第一○九頁至第一一一頁）
    。惟證人周俊傑與被告合資購買安非他命之金額非鉅，並無
    法達到以量制價之目的，顯無合資購買之必要，且被告於購
    買時即可要求販毒者將安非他命分別包裝，可省去被告買回
    後再分配之麻煩，而證人周俊傑既不知悉被告出資金額，則
    二人如何分配買回之安非他命，況證人周俊傑於偵查中已明
    確證述與被告購買安非他命之期間、聯絡方式、地點、價格
    及通訊監察譯文內容之代號意義，顯見證人周俊傑於應訊時
    神智清醒、從容應對，並未其所述緊張等情，故其於原審始
    翻異前詞，顯係事後迴護被告之詞，不足採信。
  (3)綜上所述，可證證人周俊傑確有自九十四年五、六月至九十
    四年七月十六日二時○分十二秒，持用門號0000000000、00
    00000000行動電話或00-0000000號電話，撥打被告持用之門
    號0000000000行動電話，聯絡購買安非他命事宜，嗣自九十
    四年五、六月至九十四年七月十六日二時○分十二秒後某時
    ，被告連續在宜蘭縣宜蘭市○○路「三多網咖」、宜蘭縣宜
    蘭市「光復國小」附近、宜蘭縣宜蘭市○○○路九九之一號
    二樓周俊傑住處樓下，各以一千、三千、五千、一千、一千
    元之價格，販賣安非他命予證人周俊傑五次。
  8.按販賣毒品係違法行為，非可公然為之，亦無公定之價格，
    無論包裝方式，均可任意分裝增減份量。每次買賣之價差，
    亦隨時依雙方資力、關係之深淺、需求之數量、來源是否充
    裕、販賣者是否渴求資金、查緝是否嚴緊、購買者被查獲時
    供述購買對象之風險評估等，異其標準，非可一概而論。販
    賣之利得除經坦承及價量俱臻明確外，委難察得實情。而近
    年來政府為杜絕毒品之氾濫，對於查緝施用及販賣毒品之工
    作，無不嚴加執行，非法販賣海洛因、安非他命，又為違反
    法禁之重罪，經警查緝甚嚴。本件被告於九十五年八月十日
    原審審理中自承自九十三年至九十四年間，因為施用毒品而
    無工作等語（見原審卷第一六九頁），顯然亟需金錢以供其
    購買毒品施用，況其與吳炳俊、林進德、簡國棟、林曉佩、
    江仁良、阮亮穎、蕭茂乾、周俊傑等人既非至親，又無故舊
    關係，則若無利可圖，被告何須甘冒被查獲之風險出售海洛
    因、安非他命予吳炳俊；出售安非他命予林進德、簡國棟、
    林曉佩、江仁良、阮亮穎、蕭茂乾、周俊傑等人，是被告前
    揭販賣毒品海洛因、安非他命，顯有營利之意圖甚明。
  9.綜上論證，足認被告意圖營利，基於販賣第一級毒品海洛因
    、第二級毒品安非他命牟利之概括犯意，先於不詳時間，在
    不詳地點，以不詳價格，向不詳之人，販入不詳數量之海洛
    因、安非他命，並以所有之門號0000000000行動電話為對外
    聯絡販賣海洛因、安非他命之工具，如事實欄所載連續販賣
    第一級毒品海洛因、第二級毒品安非他命予證人吳炳俊共三
    次；復承上開販賣第一級毒品海洛因之概括犯意，連續販賣
    第一級毒品海洛因予證人吳炳俊共七次，販賣第一級毒品所
    得共三萬五千元。被告再承上開販賣第二級毒品安非他命之
    概括犯意，連續販賣第二級毒品安非他命予林進德、簡國棟
    、林曉佩、江仁良、阮亮穎、蕭茂乾、周俊傑，販賣第二級
    毒品所得共四萬二千五百元無誤。
六、論罪科刑之法律：
  (一)海洛因、安非他命分屬毒品危害防制條例第二條第二項第一
    款、二款所定之第一級、第二級毒品。被告甲○○如事實欄
    (一)(1)(2)(3)所載部分，係犯毒品危害防制條例第四條第一項之
    販賣第一級毒品罪、第四條第二項之販賣第二級毒品罪；就
    事實欄(一)(4)所載部分，係犯毒品危害防制條例第四條第一項
    販賣第一級毒品罪；就事實欄(二)所載部分，係犯毒品危害防
    制條例第四條第二項之販賣第二級毒品罪。
  (二)次按被告行為後，九十四年二月二日修正公布之刑法（下稱
    新法）已於九十五年七月一日施行，新法第二條第一項規定
    ：「行為後法律有變更者，適用行為時之法律。但行為後之
    法律有利於行為人者，適用最有利於行為人之法律。」，係
    規範行為後法律變更所生新舊法律比較適用之準據法，於新
    法施行後，自應適用新法第二條第一項之規定，為「從舊從
    輕」之比較；又比較新舊法時，應就罪刑有關之共犯、未遂
    犯、想像競合犯、牽連犯、連續犯、結合犯，以及累犯加重
    、自首減輕暨其他法定加減原因（如身分加減）與加減比例
    等一切情形，本於統一性及整體性原則，綜其全部罪刑之結
    果而為比較（最高法院九十五年度第八次刑事庭會議決議參
    照）。經查：
  1.修正前刑法第五十五條規定：「一行為而觸犯數罪名，或犯
    一罪而其方法或結果之行為犯他罪名者，從一重處斷。」；
    修正後同法條則規定：「一行為而觸犯數罪名者，從一重處
    斷。但不得科以較輕罪名所定最輕本刑以下之刑。」，就想
    像競合犯部分，增列「不得科以較輕罪名所定最輕本刑以下
    之刑」之要件，是比較新舊法之結果，新法並非較有利於被
    告。
  2.被告行為後，刑法第五十六條連續犯之規定，業於九十四年
    二月二日修正公布刪除，並於九十五年七月一日施行，則被
    告之犯行，因行為後新法業已刪除連續犯之規定，此刪除雖
    非犯罪構成要件之變更，但顯已影響行為人刑罰之法律效果
    ，自屬法律有變更，依刑法第二條第一項規定，比較新舊法
    結果，仍應適用較有利於被告之行為時法律即舊法論以連續
    犯。
  3.修正前刑法第五十一條第五款規定：「數罪併罰，分別宣告
    其罪之刑，宣告多數有期徒刑者，於各刑中之最長期以上，
    各刑合併之刑期以下，定其刑期。但不得逾二十年。」；修
    正後刑法第五十一條第五款則規定：「數罪併罰，分別宣告
    其罪之刑，宣告多數有期徒刑者，於各刑中之最長期以上，
    各刑合併之刑期以下，定其刑期。但不得逾三十年。」，是
    比較新舊法之結果，舊法即行為時法有利於被告。
  4.修正前刑法第五十九條規定：「犯罪之情狀顯可憫恕者，得
    酌量減輕其刑。」；修正後刑法第五十九條則規定：「犯罪
    之情狀顯可憫恕，認科以最低度刑仍嫌過重者，得酌量減輕
    其刑。」，依其修正理由三所載本條係關於裁判上減輕之規
    定，必於審酌一切犯罪情狀，在客觀上顯然足以引起一般同
    情，認為縱予宣告法定最低刑度猶嫌過重者，始有其適用，
    乃增列文字，將此適用條件予以明文化，是比較新舊法結果
    ，對被告並無較有利或較不利之情形。
  5.綜合上開新舊法比較之結果，顯然以舊法即行為時法有利於
    被告，依前揭刑法第二條第一項前段規定，本件應一體適用
    行為時法即九十五年七月一日修正生效施行前刑法之規定。
  (三)被告持有第一級毒品海洛因、第二級毒品安非他命之低度行
    為，為販賣第一級、販賣第二級毒品之高度行為所吸收，均
    不另論處。
  (四)被告先後多次販賣第一級、第二級毒品之犯行，時間緊接，
    犯罪構成要件相同，顯係基於概括犯意反覆為之，均應依連
    續犯規定以一罪論，惟其法定本刑為死刑、無期徒刑，依法
    不得加重。
  (五)被告以一行為觸犯連續販賣第一級、第二級毒品罪，為想像
    競合犯，應從一重之連續販賣第一級毒品罪論處。
  (六)被告雖有販賣海洛因之行為，惟被告販賣海洛因之對象僅一
    人，販賣價格一千元至一萬六千元，販賣所得為三萬五千元
    ，其販賣毒品數量非鉅，所生危害有限，犯罪情節尚非極為
    重大，若不論販賣之對象、數量多寡，均處以毒品危害防制
    條例第四條第一項之法定刑死刑或無期徒刑，依本件實際犯
    罪之情狀而言，尚屬過苛，顯屬情輕法重，有傷一般國民對
    於法律之情感，故綜合前述各情，認被告所犯販賣第一級毒
    品罪部分，情狀尚堪憫恕，應依刑法第五十九條規定，酌量
    減輕其刑。
七、撤銷改判之理由：
  (一)核被告就事實欄(一)(1)(2)(3)（即原判決附表一編號(1)(3)(4)）所
    載部分，係犯毒品危害防制條例第四條第一項、第二項之販
    賣第一、二級毒品罪，原判決僅認其係犯毒品危害防制條例
    第四條第一項之罪，容有未當。
  (二)又被告就事實欄(一)(4)（即原判決附表一編號(2)）所載部分，
    係犯毒品危害防制條例第四條第一項之販賣第一級毒品罪，
    原判決認係犯毒品危害防制條例第四條第二項之罪，容有未
    合。
  (三)再被告用以聯絡販賣毒品事宜之行動電話所使用之SIM卡為
    電信公司所有，非屬被告所有，原判決逕予沒收，亦有未洽
    。
  (四)被告甲○○上訴意旨仍執詞否認意圖販賣第一級、第二級毒
    品之犯行，並無理由，惟原判決就此部分既有前揭之可議，
    自應由本院將此部分予以撤銷改判。
八、量刑審酌之理由：
    審酌被告無犯罪前科，素行良好，此有本院被告前案紀錄表
    一份在卷可參，惟被告四肢健全，竟不思循正途賺取金錢，
    反因施用毒品亟需金錢，意圖牟取暴利，販賣海洛因、安非
    他命予他人，戕害國人健康，且於犯罪仍飾詞否認犯行，態
    度不佳等一切情狀，量處如主文第二項所示之刑。
九、沒收：
    行動電話（不含SIM卡）一支，雖未扣案，惟係被告所有，
    供被告販賣第一級、第二級毒品使用之物，亦無證據證明業
    已滅失，應依毒品危害防制條例第十九條第一項規定宣告沒
    收，如全部或一部不能沒收時，追徵其價額。再被告販賣第
    一級毒品所得之財物三萬五千元及販賣第二級毒品所得之財
    物四萬二千五百元，共計七萬七千五百元，應依毒品危害防
    制條例第十九條第一項規定沒收，如全部或一部不能沒收時
    ，以其財產抵償之。
十、不另為無罪諭知部分：
  (一)公訴意旨另以：被告甲○○除前開論罪科刑部分外，尚於九
    十四年五月中旬，在宜蘭縣宜蘭市「東門夜市」附近，以一
    千元之價格，販賣數量不詳之安非他命予蕭茂乾一次。因認
    被告甲○○於前述時、地，亦涉犯毒品危害防制條例第四條
    第二項之販賣第二級毒品安非他命罪嫌等語。
  (二)按犯罪事實應依證據認定之，無證據不得認定犯罪事實；而
    不能證明被告犯罪者，應諭知無罪之判決，刑事訴訟法第一
    百五十四條第二項、第三百零一條第一項分別定有明文。
  (三)經查：
  1.證人蕭茂乾於九十四年九月九日偵查中證述：「我是向被告
    買安非他命．．．這段期間我只向被告買二次，我都是以行
    動電話與他聯絡。．．．我總共向被告買過三次安非他命。
    」等語（見九四他五一一號卷第九二頁至第九三頁）。證人
    蕭茂乾已先明確證述向被告購買二次安非他命，且承前述，
    證人蕭茂乾尚將該二次交易安非他命之時間、地點、方式、
    金額，詳予證述如事實欄(二)(6)所載，核與前述通訊監察譯文
    內容顯示證人蕭茂乾向被告購買二次安非他命相符，雖證人
    蕭茂乾嗣後改稱總共向被告購買三次安非他命，尚難認證人
    蕭茂乾所述另一次交易安非他命為真實，自應為有利於被告
    之認定。
  2.此外，復查無其他積極證據足以證明被告有此部分犯行，惟
    檢察官認此部分之行為與被告前揭販賣第二級毒品論罪科刑
    部分，有連續犯之裁判上一罪之關係，爰不另為無罪之諭知
    ，併此敘明。
貳、上訴駁回（轉讓第二級毒品安非他命）部分：
一、甲○○另基於無償轉讓第二級毒品安非他命之犯意，於民國
    九十四年六月某日，在宜蘭縣宜蘭市○○街五二巷四九號江
    仁良住處外面停車場，甲○○在其所駕駛之黑色賓士自用小
    客車內，無償轉讓不詳數量之安非他命予江仁良一次。
二、訊據被告矢口否認有何轉讓毒品之犯行，辯稱只是一起吸用
    ，並非轉讓等語，惟查：
  1.上開犯罪事實業據證人江仁良於九十四年九月八日偵查中證
    述：「我沒有向被告買過毒品，但是他今年六月份曾有拿過
    安非他命給我一次，他是在他的黑色賓士車上拿給我，他拿
    給我多少量我不清楚，只是拿一小包給我。九十四年七月二
    日一時十八分四十秒，門號0000000000與0000000000行動電
    話之通訊監察譯文是我與被告在講話，因為我的朋友『阿乾
    』也有用安非他命，我是不想讓『阿乾』知道我的安非他命
    是不用錢的，當天被告來找我，就說是我向他買的，被告僅
    有一次無償給我安非他命，譯文內容『不然要像上次送你一
    包喔，沒啦』係指他是說再叫我跟他買，然後他之前送我的
    那一包安非他命，我就是留著，要與『阿乾』一起用。」等
    語（見九四他五一一號卷第七四頁至七五頁）；於九十五年
    四月二十一日原審審理中證述：「被告無償給我安非他命的
    地點是在我家外面的停車場。」等語明確（見原審卷第九九
    頁）。復佐以於九十四年七月二日一時十八分四十秒，證人
    江仁良持用門號0000000000行動電話，撥打被告持用之門號
    0000000000行動電話，通話內容為：「江仁良：等一下『阿
    乾』會過來，你就跟他說我跟你買的就好。」、「甲○○：
    廢話，你一定要跟我買的，不然要像上次送你一包喔，沒啦
    。」此有臺灣宜蘭地方法院檢察署通訊監察書、通訊監察譯
    文各一份在卷足憑（見警卷第三二頁至第三三頁、九四他五
    一一卷第七二頁）。可證證人江仁良前述於九十四年六月某
    日，在宜蘭縣宜蘭市○○街五二巷四九號江仁良住處外面停
    車場，被告確於其所駕駛之黑色賓士自用小客車內無償轉讓
    數量不詳之安非他命予伊一次，係屬真實。
  2.至於證人江仁良於九十五年四月二十一日原審審理中證述：
    「九十四年七月二日一時十八分四十秒通訊監察譯文，當時
    我與被告一起購買毒品，賣方多給我們一小包，賣方拿給被
    告，我們共同施用，剩下的我拿走，『阿乾』也找我吸食，
    我向被告在電話中說，一定要說是我買的，譯文中稱『不然
    要像上次送你一包，沒啦』係指我剛才講的，賣方多送的那
    一包，共同吸食剩下的，我拿走了，多送一包，就是一起去
    買的二次，其中一次，是不是其中一次我忘記了，於偵查中
    我向檢察官承認被告無償給我安非他命一次，就是賣方多送
    一包這一次，也是『阿乾』後來想要施用這包，是同一包，
    這包我與被告都沒有出錢，但放在被告處，被告同意給我剩
    下的毒品，我跟被告說剩下的這包我要，被告說你拿去吧，
    就是在他家裡。」等語（見原審卷第九四頁至第九九頁）。
    惟安非他命量少價昂，證人江仁良既與販毒者素不相識，該
    人實無贈送安非他命予江仁良之理，況依上開通訊監察譯文
    內容，被告尚告知證人江仁良：「你一定要跟我買的，不然
    要像上次送你一包喔，沒啦。」，顯示該安非他命應係被告
    無償轉讓予證人江仁良無誤，俾促江仁良繼續向被告購買安
    非他命，故證人江仁良於原審始翻異前詞，顯係事後迴護被
    告之詞，不足採信。
  3.綜上所述，可證於九十四年六月某日，在宜蘭縣宜蘭市○○
    街五二巷四九號證人江仁良住處外面停車場，被告確有於其
    所駕駛之黑色賓士自用小客車內，無償轉讓不詳數量之安非
    他命予證人江仁良一次。被告仍以前詞辯稱：未有轉讓安非
    他命之行為云云，自不足採。
三、核被告此部分所為係犯毒品危害防制條例第八條第二項轉讓
    第二級毒品罪。原審就此部分以被告罪證明確，而適用毒品
    危害防制條例第八條第二項，並審酌被告無犯罪前科，素行
    良好，此有本院被告前案紀錄表一份在卷可參，惟轉讓安非
    他命予他人，戕害他人健康，且於犯罪仍飾詞否認犯行，態
    度不佳等一切情狀，量處有期徒刑八月。經核原判決上開認
    事用法，並無違誤，量刑亦屬妥適，被告上訴仍否認犯行，
    並無理由，應予駁回。
參、被告所犯連續販賣第一級毒品罪、轉讓第二級毒品罪間，犯
    意各別，行為互殊，應予分論併罰。原判決關於販賣第一級
    毒品部分既經本院撤銷改判，則原判決所定應執行之刑亦應
    併予撤銷，爰就撤銷改判部分所處有期徒刑十四年與駁回上
    訴部分所處有期徒刑八月，定應執行有期徒刑十四年六月。
肆、適用之法律：
  (一)程序法方面：刑事訴訟法第368條、第369條第1項前段、第3
    64條、第299條第1項前段。
  (二)實體法方面：毒品危害防制條例第4條第1項、第2項、第19
    條第1項，現行刑法第11條前段、第2條第1項前段，修正前
    刑法第56條、修正前刑法第55條前段、修正前刑法第51 條
    第5款、修正前刑法第59條。
本案經檢察官黃全祿到庭執行職務。
中    華    民    國    95    年    12    月    29    日
                  刑事第五庭    審判長法  官  吳    敦
                                      法  官  張 傳 栗
                                      法  官  吳 啟 民
以上正本證明與原本無異。
如不服本判決，應於收受送達後十日內向本院提出上訴書狀，其
未敘述上訴之理由者並得於提起上訴後十日內向本院補提理由書
（均須按他造當事人之人數附繕本）。
                                      書記官  江 采 廷
中    華    民    國    96    年    1     月    3     日
附錄：本案論罪科刑法條全文
毒品危害防制條例第4條第1項、第2項：
製造、運輸、販賣第一級毒品者，處死刑或無期徒刑；處無期徒
刑者，得併科新臺幣10,000,000元以下罰金。
製造、運輸、販賣第二級毒品者，處無期徒刑或7年以上有期徒
刑，得併科新臺幣7,000,000元以下罰金。
毒品危害防制條例第8條第2項：
轉讓第二級毒品者，處6月以上5年以下有期徒刑，得併科新臺幣
700,000元以下罰金。


司法院資訊處製作；財團法人民間司法改革基金會備份。
